【裁判字號】    97,訴,924
【裁判日期】    970513
【裁判案由】    違反毒品危害防制條例
【裁判全文】
臺灣彰化地方法院刑事判決               97年度訴字第924號
公  訴  人  臺灣彰化地方法院檢察署檢察官
被      告  甲○○
                    （現另案在台灣彰化分監執行中）
上列被告因違反毒品危害防制條例案件，經檢察官提起公訴（97
年度毒偵字862號），本院以簡式審判程序判決如下：
    主    文
甲○○施用第一級毒品，累犯，處有期徒刑壹年，扣案之注射針
筒貳支沒收；又施用第二級毒品，累犯，處有期徒刑捌月，扣案
之第二級毒品甲基安非他命壹包（毛重0.2公克）沒收銷燬之、
扣案之上開毒品包裝袋壹個、玻璃吸食器參個均沒收。主刑部分
應執行有期徒刑壹年陸月。
    事    實
一、甲○○前因施用毒品案件，經法院裁定送觀察、勒戒後，認
    有繼續施用毒品之傾向，並經裁定令入戒治處所施以強制戒
    治，於民國89年9月2日執行完畢釋放。又分別因施用毒品等
    案，先經台灣高等法院台中分院於94年2月4日分別判處有期
    徒刑9月及6月，及定應執行有期徒刑1年2月確定，再經台灣
    台中地方法院於94年5月9日分別判處有期徒刑10月、7月，
    及定應執行有期徒刑1年4月確定，上開2案接續執行，甫於
    95年9月22日縮短刑期假釋付保護管束，惟其於假釋期間，
    嗣復因施用毒品案件，經本院於96年7月24日判處有期徒刑1
    年（後減刑為6月）確定，上開假釋乃遭撤銷，但因其殘刑
    免為執行而執行完畢。詎猶未戒除毒品惡習，復基於施用第
    一級毒品海洛因之犯意，於97年2月12日12時許，在其位於
    彰化縣永靖鄉竹子村竹中巷48號住處，以將海洛因加水混合
    後經由針筒注射手臂血管之方式，施用第一級毒品海洛因1
    次；另基於施用第二級毒品甲基安非他命之犯意，於97年2
    月12日18時許，在其上開住處，以第二級毒品甲基安非他命
    置入吸食器以火燒烤之方式，施用第二級毒品甲基安非他命
    1次。嗣為警於97年2月14日19時30分許，在其上開住處查獲
    ，並扣得其所有之第二級甲基安非他命1包（毛重0.2公克）
    、及預備供施用海洛因之注射針筒2支、供施用甲基安非他
    命之玻璃吸食器1個、預備供施用甲基安非他命之玻璃吸食
    器2個，經採集其尿液送驗，結果呈嗎啡及甲基安非他命陽
    性反應。
二、案經彰化縣警察局芳苑報請臺灣彰化地方法院檢察署檢察官
    偵查起訴。
    理    由
一、被告於準備程式中，先就前揭犯罪事實為有罪之陳述，且所
    犯係死刑、無期徒刑、最輕本刑為3年以上有期徒刑以外之
    罪，經本院合議庭依刑事訴訟法第273條之1第1項之規定，
    裁定由受命法官獨任進行簡式審判程式，合先敘明。
二、訊據被告對於上開施用第一級毒品海洛因、第二級毒品甲基
    安非他命之犯行均坦承不諱，且其於事實欄所載時、地為警
    查獲後，經警採集其尿液送驗，結果呈嗎啡、甲基安非他命
    之陽性反應乙節，有尿液代號與真實姓名對照認證單及詮昕
    科技股份有限公司濫用藥物尿液檢驗報告各1紙附卷可稽，
    又有上開甲基安非他命1包（毛重0.2公克）、毒品包裝袋1
    個、注射針筒2支、玻璃吸食器3個扣案可證，足徵被告之自
    白與事實相符。又按修正毒品危害防制條例就施用毒品者，
    僅於「初犯」及「5年後再犯」二種情形，有其追訴條件之
    限制，即須於初犯經觀察、勒戒或強制戒治釋放後，5年內
    均無施用毒品之行為，始能認其前所實施之觀察、勒戒或強
    制戒治已足遮斷毒癮，而得於5年後再犯時，再予適用初犯
    之規定，重行觀察、勒戒等程式；倘5年內已經再犯，被依
    法追訴處罰，縱其第3次（或第3次以上）施用毒品之時間在
    初犯釋放5年以後，即與「5年後再犯」之情形有別，且因已
    於「5年內再犯」，顯見其再犯率甚高，原實施觀察、勒戒
    或強制戒治，已無法收其實效，而無5年戒斷期之存在，自
    無再經觀察、勒戒及強制戒治之必要，應由檢察官逕行起訴
    ，最高法院95年度台非字第59號判決、95年度台非字第65號
    判決及95年度第7次刑事庭會議決定足供參照。查本件被告
    前因施用毒品案件，經法院裁定送觀察、勒戒後，認有繼續
    施用毒品之傾向，並經裁定令入戒治處所施以強制戒治，於
    民國89年9月2日執行完畢釋放。又分別因施用毒品等案，先
    經台灣高等法院台中分院於94年2月4日分別判處有期徒刑9
    月及6月，及定應執行有期徒刑1年2月確定，再經台灣台中
    地方法院於94年5 月9日分別判處有期徒刑10月、7月，及定
    應執行有期徒刑1 年4月確定，上開2案接續執行，甫於95年
    9月22日縮短刑期假釋出監付保護管束，惟其於假釋期間，
    嗣復因施用毒品案件，經本院於96年7月24日判處有期徒刑1
    年（後減刑為6月）確定，上開假釋乃遭撤銷，但因其殘刑
    免為執行而執行完畢等情，有臺灣高等法院被告前案紀錄表
    1份在卷可參，是以依照上開說明，本件被告施用毒品之犯
    行既經檢察官提起公訴，本院自應依法論科。綜上，本件事
    證明確，被告上開施用第一、二級毒品之犯行，均堪認定。
三、核被告所為，係犯毒品危害防制條例第10條第1項之施用第
    一級毒品罪、同條例第10條第2項之施用第二級毒品罪。又
    其為供施用而持有第一、二級毒品，其持有之低度行為應各
    為施用之高度行為所吸收，不另論罪。被告所犯上開2罪間
    ，犯意各別，行為殊異，應分論併罰。被告前分別因施用毒
    品等案，先經台灣高等法院台中分院於94年2月4日分別判處
    有期徒刑9月及6月，及定應執行有期徒刑1年2月確定，再經
    台灣台中地方法院於94年5月9日分別判處有期徒刑10月、7
    月，及定應執行有期徒刑1年4月確定，上開2案接續執行，
    甫於95年9月22日縮短刑期假釋付保護管束，惟其於假釋期
    間，嗣復因施用毒品案件，經本院於96年7月24日判處有期
    徒刑1年（後減刑為6月）確定，上開假釋乃遭撤銷，但因其
    殘刑免為執行而執行完畢之事實，有台灣高等法院被告前案
    紀錄表附卷可按，其於有期徒刑執行完畢5年內故意犯本件
    有期徒刑之各罪，各為累犯，各應依刑法第47條第1項規定
    加重其刑。爰審酌被告前即有施用毒品之紀錄，經強制戒治
    、判處罪刑後，仍不能戒除毒癮，竟再度施用毒品戕害自身
    健康，及其犯罪之動機、目的、所生危害及犯罪後之態度等
    一切情狀，分別量處如主文所示之刑，並定其應執行之刑。
    至扣案之第二級毒品甲基安非他命1包（毛重0.2公克），依
    毒品危害防制條例第18條第1項前段規定宣告沒收銷燬如主
    文所示。另扣案注射針筒2支，乃被告所有之物，且係供施
    用毒品海洛因預備所用之物，扣案之上開毒品包裝袋1個、
    玻璃吸食器其中1個，乃被告所有之物，且係供施用甲基安
    非他命所用之物，另扣案之玻璃吸食器2個，乃被告所有之
    物，且係供施用毒品甲基安非他命預備所用之物，業據被告
    供承在卷，依刑法第38條第1項第2款宣告沒收如主文所示。
據上論斷，應依刑事訴訟法第273 條之1第1項、第299條第1項前
段，毒品危害防制條例第10條第1項、第2項、第18條第1項前段
，刑法第11條前段、第47條第1項、第51條第5款、第38條第1項
第2款，判決如主文。
本案經檢察官余建國到庭執行職務。
中    華    民    國    97    年    5     月    13    日
                  刑事第五庭    法      官  余仕明
以上正本證明與原本無異。
如不服本判決，應於判決送達後10日內，向本院提出上訴書狀，
上訴書狀應「敘述具體上訴理由」，並按他造當事人之人數附繕
本。「切勿逕送上級法院」。
告訴人或被害人對於判決如有不服具備理由請求檢察官上訴者，
其上訴期間之計算係以檢察官收受判決正本之日期為準。
中    華    民    國    97    年    5     月    13    日
                                書  記  官  黃幼華
附錄本案論罪科刑法條全文：
毒品危害防制條例第10條
施用第一級毒品者，處 6 月以上 5 年以下有期徒刑。
施用第二級毒品者，處 3 年以下有期徒刑。
毒品危害防制條例第18條
查獲之第一、二級毒品及專供製造或施用第一、二級毒品之器具
，不問屬於犯人與否，均沒收銷燬之；查獲之第三、四級毒品及
製造或施用毒品之器具，無正當理由而擅自持有者，均沒入銷燬
之。但合於醫藥、研究或訓練之用者，得不予銷燬。
前項合於醫藥、研究或訓練用毒品或器具之管理辦法，由法務部
會同行政院衛生署定之。


司法院資訊處製作；財團法人民間司法改革基金會備份。
